【裁判字號】    98,易,1106
【裁判日期】    981217
【裁判案由】    竊盜
【裁判全文】
臺灣桃園地方法院刑事判決              98年度易字第1106號
公  訴  人  臺灣桃園地方法院檢察署檢察官
被      告  丙○○
            甲○○
上列被告因竊盜案件，經檢察官提起公訴（98年度偵續字第37號
），本院判決如下︰
    主  文
丙○○共同竊盜，處有期徒刑肆月，如易科罰金，以新臺幣壹仟
元折算壹日。
甲○○無罪。
    事  實
一、丙○○與丁○○（經本院另案判決確定）係友人，於民國96
    年4 、5 月間，丁○○經由友人潘祿生引介而結識己○○，
    丁○○於96年11、12月間得悉己○○向他人購得1 批洗衣設
    備，內含洗衣機9 臺、烘乾機8 臺、平燙機3 組、摺疊機2
    組、毛巾摺疊機1 組、打包機4 臺、白鐵水塔6 個、白鐵手
    推車15臺及膠桶20個等物，且己○○將該批設備暫置於桃園
    縣平鎮市福林里10鄰88號旁空地，於96年12月底間某日，丁○○先帶丙○○至上開空地察看該批機具，並告知丙○○該
    批機具乃己○○所有，丁○○、丙○○因缺錢花用，竟基於
    意圖為自己不法所有之犯意聯絡，由丙○○代為尋覓收購者
    ，丙○○乃聯繫不知情從事廢五金回收之之甲○○（詳如下
    述），於96年12月底某日，由丁○○帶領丙○○、甲○○前
    往上開地點察看洗衣設備，丁○○並告知甲○○該批貨物乃
    其與股東所有之物品，要求甲○○收購，甲○○遂同意洽詢
    廢鐵回收商，待甲○○詢問廢鐵回收商當時廢鐵之價格後，
    再以電話告知丁○○欲以新臺幣（下同）235,000 元收購該
    批洗衣機具，丁○○同意後，甲○○先給付30,000訂金予丙○○、丁○○，由丙○○分得10,000元，丁○○則分得20,0
    00元，甲○○隨即聯繫大貨車公司，並確定搬運時間後，甲○○即通知丁○○、丙○○將於97年1 月3 日晚間至現場搬
    運上開機具，甲○○遂於97年1 月3 日23時許帶領不知情之
    仕良、王柏仁、陳政義、張啟明、李金裕及林劍輝（均另
    經臺灣桃園地方法院檢察署檢察官為不起訴處分）分別駕駛
    車牌號碼5802－SR號、8078－LY號營業用小貨車及495 －HM
    號、X6－603 號營業用大貨車前往上開空地，丙○○亦至現
    場指揮，甲○○遂指示仕良等人分批載送上開機具，第1
    趟之貨物先載往甲○○所開設址設臺北縣鶯歌鎮○○○路24
    號之20之工廠外暫時擺放，待資源回收廠開始營業後，於97
    年1 月4 日7 時許，甲○○即指示仕良等人將第2 趟貨物
    直接載往臺北縣樹林市○○路10之1 號忝祐金屬企業有限公
    司，並再指揮仕良等人將原先放置在臺北縣鶯歌鎮○○○
    路24號之20之工廠外之機具，亦同載往忝祐金屬企業有限公
    司，後以388,080 元之價格，將上開機具售予不知情之簡秋
    松（另經臺灣桃園地方法院檢察署檢察官為不起訴處分），
    甲○○並於97年1 月5 日將剩餘之款項205,000 元交予丙○○、丁○○，丁○○並將其中5 萬元充作丙○○之代價，餘
    款則為丁○○取得，嗣己○○於97年1 月4 日17時許，察覺
    上開貨物遭竊報警處理，始知上情。
二、案經桃園縣政府警察局平鎮分局報請臺灣桃園地方法院檢察
    署檢察官偵查起訴。
    理  由
壹、程序事項：
一、證人丁○○、仕良、王柏仁、陳政義、張啟明、李金裕、
    林劍輝、簡秋松、己○○、李綠清於警詢中之證述，雖屬傳
    聞證據，惟被告丙○○、甲○○於本院準備程序中，已陳明
    對該證據方法沒有意見，而本審理時提示上開證人之警詢筆
    錄徵詢被告丙○○、甲○○之意見時，亦均陳明沒有意見，
    本院審酌上開筆錄作成時，較無人情施壓或干擾，亦無不當
    取供之情形，認為以之作為本案之證據亦屬適當，是上開證
    人於警詢之證述，依刑事訴訟法第159 條之5 第2 項規定，
    有證據能力。
二、查證人丁○○、仕良、王柏仁、陳政義、張啟明、李金裕
    、林劍輝、簡秋松在臺灣桃園地方法院檢察署，經檢察官告
    知具結義務及偽證罪之處罰，並依法具結而為陳述，此有卷
    附上開偵訊筆錄及證人結文在卷可參，此部分亦未經檢察官
    、被告丙○○、甲○○就上開證人之證據能力表示異議，復
    未據被告丙○○、甲○○就前開證人之陳述是否顯有不可信
    之狀況詳加釋明，參以上揭法條規定，本院亦得以證人丁○○、仕良、王柏仁、陳政義、張啟明、李金裕、林劍輝、
    簡秋松於檢察官訊問時所為之證述採為本件證據。
貳、有罪部分：
一、訊據被告丙○○固不否認於97年1 月3 日23時許，經被告甲○○之通知，於被告甲○○、仕良、王柏仁、陳政義、張
    啟明、李金裕及林劍輝駕駛車牌號碼5802－SR號、8078－LY
    號營業用小貨車及495 －HM號、X6－603 號營業用大貨車至
    桃園縣平鎮市福林里10鄰88號旁空地搬運洗衣機等物品，其
    亦有同至現場等情，惟矢口否認有何竊盜犯行，辯稱：在賣
    這批鐵之前，丁○○曾帶己○○到伊家，但沒有談到這批鐵
    的事情，後來丁○○有跟伊說己○○委託他賣這批鐵，讓伊
    感覺己○○有委託丁○○，己○○雖沒有在場，但是伊感覺
    己○○與丁○○的情誼有到這個程度，伊並沒有要求丁○○
    拿委託書給伊看，丁○○有說這批鐵是因為別人欠己○○錢
    ，所以將這批鐵押給己○○，伊曾到現場看，知道該批機具
    是洗衣設備，不是廢鐵，但感覺不是好的東西，伊自始都知
    道東西是己○○的，只是伊認為己○○、丁○○交情夠，丁○○可以處理這些東西，伊也沒有跟己○○確認，因為被告
    甲○○在開資源回收場，所以伊請被告甲○○去看是否要買
    這批貨，看完之後被告甲○○並沒有拿錢給伊，被告甲○○
    去搬貨時，伊跟司機都有在場，因被告甲○○說伊要在場他
    們才有辦法將貨搬走，在被告甲○○賣完貨之後，因為貨主
    還沒有付錢給被告甲○○，被告甲○○先拿了3 萬元給丁○○，丁○○有拿1 萬元借伊，之後被告甲○○拿到貨款之後
    ，伊與丁○○一起去拿錢，被告甲○○給丁○○205,000 元
    ，丁○○又拿了5 萬元借伊，伊只是受丁○○的委託找人來
    買這批貨，並沒有竊盜之意圖云云。經查：
  (一)於97年1 月3 日23時許，被告甲○○、仕良、王柏仁、陳
    政義、張啟明、李金裕及林劍輝駕駛車牌號碼5802－SR號、
    8078－LY號營業用小貨車及495 －HM號、X6－603 號營業用
    大貨車至桃園縣平鎮市福林里10鄰88號旁空地搬運洗衣機具
    等物品，其亦有同至現場，而上開機具後經被告甲○○及
    仕良、王柏仁、陳政義、張啟明、李金裕、林劍輝駕駛上開
    車輛載往臺北縣樹林市○○路10之1 號忝祐金屬企業有限公
    司，賣得388,080 元之價金，此為被告丙○○所不否認，並
    據證人己○○、仕良、王柏仁、陳政義、張啟明、李金裕
    、林劍輝、簡秋松於警詢、檢察官訊問及證人己○○於本院
    審理時證述明確，復有過磅單1 份附卷可佐（見97年度偵字
    第3773號卷第81頁、第82頁），此部分之事實，應堪認定。
  (二)被告丙○○於本院審理時雖為上開辯解，惟查：
    1.被告段可強於警詢時先辯稱：該批貨物是伊與丁○○一起
      賣給被告甲○○，賣得價金為235,000 元，伊先拿訂金10
      ,000元，物品交易後伊再分得50,000元，伊總共拿得60,0
      00元，其餘之175,000 元是由丁○○取得，伊與丁○○是
      從97年1 月2 日開始計畫，是丁○○先提議要賣該批貨物
      ，因伊稱有認識賣廢鐵的朋友，所以由伊出面接洽處理該
      批貨物，但是該批貨物並不是伊與丁○○的，而是己○○
      搬至該處放置，因為丁○○表示他與己○○有財務糾紛，
      所以丁○○認為他有權處理該批貨物，丁○○跟伊商議後
      ，決定將該批貨物變賣，丁○○有跟伊說該批貨物整理後
      有300 萬元之價值，並且說己○○會將該批貨物賣給廢鐵
      商，所以丁○○表示要比己○○更快搬去賣，且因為丁○○表示該批貨不是己○○的，所以不需要經過己○○之同
      意云云（見97年度偵字第3773號卷第13頁、第14頁）。
    2.復於檢察官訊問時分別辯稱：伊知道該批洗衣器具是己○○放的，但因為丁○○與己○○有利益糾紛，丁○○說要
      處理這批洗衣器具，並且表示會先跟己○○講，丁○○也
      有說這批器材誰先賣掉就歸何人所有，因為丁○○與己○○之關係似乎不錯，伊以為丁○○可能是受己○○之委託
      或有權處理這批貨物，且因丁○○與己○○有利益上糾紛
      ，所以丁○○有跟伊說要比己○○更快去處理該批貨；伊
      與被告甲○○、丁○○看完貨之後，丁○○有打電話問伊
      被告甲○○何時要來搬貨，被告甲○○要的話，就請被告
      甲○○快一點搬，不然丁○○表示要請他的朋友搬，因丁○○怕己○○可能將貨物搬走，伊就打電話給被告甲○○
      ，叫被告甲○○快一點決定時間，被告甲○○跟伊說不然
      隔天來搬，被告甲○○隔天中午打電話給伊表示調不到車
      ，伊就跟被告甲○○表示那晚上也可以，丁○○跟伊說怕
      己○○會把貨物搬走時，伊有懷疑己○○到底有沒有授權
      給丁○○，伊就問丁○○源由，丁○○跟伊說他跟己○○
      有債務糾紛，所以要趕快把貨物搬走，可以跟己○○欠他
      的錢互相抵銷，丁○○跟伊說絕對沒有問題，他絕對有權
      利處理這批貨云云（見97年度偵字第3773號卷第101 頁、
      第102 頁、98年度偵續字第37號卷第97頁）。
    3.觀諸被告丙○○與告訴人己○○相識，被告丙○○明知上
      開洗衣機具為己○○所有，其對於丁○○有何權利可決定
      將上開機具搬運變賣，究係受己○○之委託，抑或丁○○
      與己○○間有債務關係，前後供述不一，被告丙○○此部
      分之辯解，顯不足採信；再者，衡之丁○○與己○○若關
      係良好，丁○○有權利代己○○變賣上開機具，丁○○何
      以會表示需較己○○更快處理該批貨物，而被告丙○○對
      於此等不合常理之處，亦未求證證人丙○○，顯不合常理
      ，是被告丙○○上開所辯，顯相互矛盾，不足採信。足證
      被告段可強明知該批洗衣機具係己○○所有，於未徵得所
      有人己○○之同意下，卻與丁○○私自將該批機具出售予
      他人，被告丙○○與丁○○有竊盜之意圖甚明。
    4.被告丙○○於本院審理時雖否認有獲得報酬6 萬元，而證
      人丁○○於本院審理時亦證述：該筆6 萬元係伊借給被告
      丙○○云云（見98年度易字第1106號卷第24頁背面），惟
      被告丙○○已於警詢中自承：該批貨物係伊與丁○○一起
      賣給被告甲○○，賣得價金235,000 元，伊有先拿到訂金
      10,000元，物品交易之後伊再拿到50,000元，所以總共拿
      到60,000元，其餘的175,000 元由丁○○取得等語（見97
      年度偵字第3773號卷第12頁、第13頁），核與證人丁○○
      於警詢及檢察官訊問時證述：伊於96年12月25日左右授權
      被告丙○○變賣該批機具，賣完之後被告丙○○有交給伊
      235,000 元，伊有拿6 萬元給丙○○等語相符（見97年度
      偵字第3773號卷第7 頁、第100 頁），若被告丙○○所取
      得之6 萬元係其向證人丁○○所商借而來，並非因出售本
      批洗衣機具所獲得之利益，對於此等簡單之法律關係，被
      告丙○○、證人丁○○何以於偵查中為錯誤之陳述且彼此
      之陳述又均相符？顯見被告丙○○於本院審理時翻異此部
      分之供述，係屬臨訟卸責之詞，而證人丁○○於本院審理
      時此部分之證述，亦為偏頗被告丙○○所為，均不足採信
      。衡諸常情，若被告丙○○僅係單純介紹被告甲○○予證
      人丁○○，被告丙○○何以可獲得如此高額之報酬？益徵
      被告段可強明知上開洗衣設備為己○○所有，於變賣之前
      不僅未探詢己○○之意見，且賣得之後，就賣得之價金亦
      可分得6 萬元之報酬，被告段可強顯有不法所有之意圖甚
      明。
  (三)綜上所述，被告丙○○上開所辯不足採信，本案事證明確，
    被告丙○○犯行洵堪認定，應依法論科。
三、核被告丙○○所為，係犯刑法第320 條第1 項之竊盜罪。被
    告與丁○○就上開犯行，具有犯意聯絡及行為分擔，為共同
    正犯。公訴意旨認被告丙○○與共犯丁○○、被告甲○○就
    本件係犯刑法第321 條第1 項第4 款之加重竊盜罪嫌云云，
    惟查，被告甲○○並無參與上開犯行（詳如後述），是以被
    告丙○○核無構成刑法第321 條第1 項第4 款所定加重要件
    之情事，應僅構成刑法第320 條第1 項之普通竊盜罪，爰變
    更起訴法條後予以審理之。爰審酌被告僅因缺錢花用，即與
    共犯丁○○竊取他人財物，造成他人財物受損，所為非是，
    犯後猶否認犯行，犯後態度不佳，並衡諸所竊財物價值，被
    告丙○○所獲取之利益等一切情狀，量處如主文所示之刑，
    並諭知易科罰金之折算標準，以示懲儆。
、無罪部分：
一、公訴意旨略以：丁○○於96年11、12月間得悉己○○向他人
    購得1 批洗衣設備，內含洗衣機9 臺、烘乾機8 臺、平燙機
    3 組、摺疊機2 組、毛巾摺疊機1 組、打包機4 臺、白鐵水
    塔6 個、白鐵手推車15臺及膠桶20個等，且該批設備暫置於
    桃園縣平鎮市福林里10鄰88號旁空地，丁○○竟因缺錢花用
    ，而意圖為自己不法所有，基於竊盜之犯意，委請被告丙○○代為尋覓收購者，被告丙○○乃逕與被告甲○○聯繫，並
    由丁○○於96年12月底某不詳日時帶領被告丙○○、被告甲○○前往上開地點察看洗衣設備，詎被告丙○○與被告甲○○明知丁○○並無處理上開洗衣設備之權利來源證明，竟不
    違背其本意，與丁○○基於竊盜之犯意聯絡，議定由被告甲○○支付235,000 元之代價予丁○○，後續變賣之差價則由
    被告甲○○取得，商議既定，被告甲○○乃於查看貨物當日
    先支付3 萬元現金給丁○○，丁○○並將其中1 萬元交予被
    告丙○○，丁○○、被告丙○○與被告溫滄霖即決定速於97
    年1 月3 日23時許至97年1 月4 日凌晨時分搬運上開設備，
    被告甲○○遂於97年1 月3 日中午聯繫不知情之仕良、王
    柏仁、陳政義、張啟明、李金裕及林劍輝分別駕駛車牌號碼
    5802－SR號、8078－LY號營業用小貨車及495 －HM號、X6－
    603 號營業用大貨車前往上開空地，分批將上開機具載往被
    告甲○○址設臺北縣鶯歌鎮○○○路24號之20之工廠外暫時
    擺放，復於97年1 月4 日7 時許，將上開機具載往臺北縣樹
    林市○○路10之1 號忝祐金屬企業有限公司，並以388,080
    元之價格，將上開總價值高達850 萬元之機具售予不知情之
    簡秋松，被告甲○○復於97年1 月5 日14時許將205,000 元
    現金交予被告丙○○，被告丙○○將全數交予丁○○後，丁○○並將其中5 萬元充作被告丙○○之代價，嗣為己○○於
    97年1 月4 日17時許察覺報警始知上情，因認被告甲○○涉
    犯刑法第321 條第1 項第4款之加重竊盜罪嫌。
二、按犯罪事實應依證據認定之，無證據不得認定犯罪事實；不
    能證明被告犯罪者，應諭知無罪之判決，刑事訴訟法第154
    條第2 項及第301 條第1 項分別定有明文。次按認定不利於
    被告之事實，須依積極證據，苟積極證據不足為不利於被告
    事實之認定時，即應為有利於被告之認定，更不必有何有利
    之證據；又事實之認定，應憑證據，如未能發現相當證據，
    或證據不足以證明，自不能以推測或擬制之方法，以為裁判
    基礎。而刑事訴訟法上所謂認定犯罪事實之積極證據，係指
    適合於被告犯罪事實之認定之積極證據而言，雖不以直接證
    據為限，間接證據亦包括在內；然而無論直接或間接證據，
    其為訴訟上之證明，須於通常一般之人均不致有所懷疑，而
    得確信其為真實之程度者，始得據為有罪之認定，倘其證明
    尚未達到此一程度，而有合理之懷疑存在時，致使無從形成
    有罪之確信，根據「罪證有疑，利於被告」之證據法則，即
    不得遽為不利被告之認定。最高法院30年上字第816 號、29
    年上字第3105號、30年上字第1831號、40年臺上字第86號及
    76年臺上字第4986號判例意旨參照。
三、公訴人認被告甲○○涉犯上揭竊盜罪嫌，無非以被告甲○○
    於偵查中之供述、證人丁○○、仕良、王柏仁、陳政義、
    張啟明、李金裕、林劍輝於偵查中之證述及忝祐資源回收廠
    現場照片、代保管單、地磅單、臺北縣政府營利事業登記等
    為其主要論據。訊據被告甲○○堅詞否認有上揭竊盜犯行，
    辯稱：伊有去過2 次桃園縣平鎮市福林里10鄰88號旁空地，
    第1 次去時伊沒有決定要買，因為當時丁○○說的不詳細，
    伊也怕收到贓物，伊有問被告丙○○貨物的來源有無問題，
    第2 次去時，伊有找朋友去，當時估價235,000 元後伊才決
    定要購買，伊沒有要合法來源的證明，但被告丙○○保證沒
    有問題，伊想說有問題時可以找的到人，後來伊找了2 部車
    子過去，加上伊自己的2 臺車子，總共花了5 萬元，伊從事
    資源回收已經7 、8 年了，本件是因為伊認識被告丙○○，
    所以才決定購買這批貨，丁○○有跟伊說這批貨是他跟他的
    朋友所有，伊有問合夥人是何人，但丁○○並沒有告訴伊，
    丁○○說合夥人都交給他處理，伊去搬東西時，丁○○並沒
    有到場，只有被告丙○○到場等語。
三、經查：
  (一)於97年1 月3 日23時許，被告甲○○、仕良、王柏仁、陳
    政義、張啟明、李金裕及林劍輝駕駛車牌號碼5802－SR號、
    8078－LY號營業小貨車及495 －HM號、X6－603 號營業用大
    貨車至桃園縣平鎮市福林里10鄰88號旁空地搬運洗衣機等物
    品，而上開機具後經被告甲○○及仕良、王柏仁、陳政義
    、張啟明、李金裕、林劍輝於97年1 月4 日駕駛上開車輛載
    往臺北縣樹林市○○路10之1 號忝祐資源回收廠，賣得388,
    080 元之價金，此為被告甲○○所不否認，並據證人己○○
    、仕良、王柏仁、陳政義、張啟明、李金裕、林劍輝、簡
    秋松於警詢、檢察官訊問時及證人己○○於本院審理時證述
    明確，復有過磅單1 份附卷可佐（見97年度偵字第3773號卷
    第81頁、第82頁），此部分之事實，應堪認定。
  (二)公訴人雖認被告甲○○共犯本件竊盜犯行，惟據證人丁○○
    於檢察官訊問及本院審理時證述：於95年間伊透過鄰居的介
    紹認識己○○，96年11月份己○○將這批洗衣器具載回來伊
    就知道了，己○○有跟伊說該批貨物是以100 萬至200 萬元
    之價格取得，伊與己○○間並沒有任何債務糾紛，伊當初聯
    絡被告丙○○，有帶被告丙○○到現場去看過這批貨，伊請
    被告丙○○幫伊找回收商，大約第2 天，被告丙○○就找了
    被告甲○○到現場，伊與被告甲○○第1 次見面時有談到以
    當時廢鐵的單價來計算該批貨，伊跟被告甲○○說伊可以跟
    股東溝通，因為伊與股東間有債務問題，所以伊可以處理該
    批貨物，被告甲○○有重複問過伊1 、2 次貨物的來源是否
    有問題，伊就跟被告甲○○說不用管那麼多，當天被告甲○○大致表示可以收購該批貨物，只是單價部分還沒有詳細談
    ，後來被告甲○○有到去現場1 次，因被告甲○○表示要看
    物品的體積大小，以便他要準備幾臺車到現場載貨，被告甲○○到現場看時並沒有報價，因被告甲○○表示廢鐵的價格
    每天都不一樣且係以重量計價，在被告甲○○估價後的第2
    天，伊到被告甲○○在鶯歌的工廠，被告甲○○有交給伊定
    金3 萬元，被告甲○○要將貨物載走之前，約在晚上9 時許
    ，有打電話給伊，說他已經找到車輛了，伊知道被告甲○○
    當天晚上會來搬，但因為伊當晚與友人有約，所以伊就叫被
    告甲○○自己去處理，直到被告甲○○將貨物載到忝祐資源
    回收場過磅，伊才知道價格是多少，被告甲○○有先打電話
    跟伊說這個金額是否願意賣，被告甲○○賣完該批貨之後，
    有將錢送過來伊的住處，但伊人在外地，就請他先交給被告
    丙○○等情（見98年度易字第1106號卷第第21頁至第28頁、
    97年度偵字第3773號卷第101 頁），觀諸被告甲○○係從事
    廢五金回收，證人丁○○既未告知被告甲○○該批貨物係告
    訴人己○○所有，且證人丁○○又一再向被告甲○○表示其
    有合法處理之權利，則被告甲○○誤信證人丁○○就上開機
    具具有處分權，而向證人丁○○購買上開機具，自難認被告
    甲○○有何不法所有之意圖。
  (三)另據證人戊○○於本院審理時證述：伊從事機器、塑膠粒的
    工作，被告甲○○從事廢五金的買賣，因伊對於機器比較瞭
    解，且伊準備進挪威的養殖漁網，要先將漁網洗乾淨才可以
    抽塑膠粒，被告甲○○可能認為伊需要機器洗漁網，有一天
    早上被告甲○○就跟伊說他有洗衣機要賣，問伊要不要看，
    伊說可以看一下，被告甲○○就載伊與乙○○到現場看貨物
    ，被告甲○○表示只要比廢鐵高一點的價格就可以購買，伊
    在現場看到洗衣機具就放在空地上，沒有用東西遮蓋，機具
    的表面還算可以，但是有些馬達不見了，伊有跟被告甲○○
    表示這種是滾筒式，不是伊要的舊型，所以伊沒有要買，之
    後被告甲○○就帶伊去位在中豐路的宮廟等丁○○，後來伊
    、被告甲○○、乙○○及被告丙○○、丁○○就去薑母鴨店
    吃飯，吃飯時伊有聽到被告甲○○問丁○○該批貨物的來源
    ，丁○○說是股東的，因為有債務問題所以要賣掉，被告甲○○就問丁○○這批貨物有無問題，丁○○表示沒有問題，
    他會處理，被告甲○○還問了1 、2 次等語（見98年度易字
    第1106號卷第32頁至第34頁），證人乙○○於本院審理時證
    述：伊與被告甲○○是養鴿子的朋友，被告甲○○從事廢五
    金的買賣，有天被告甲○○問伊有沒有空，要不要一起去看
    一批貨物，伊就陪同被告甲○○、戊○○一起到桃園，到了
    貨物放置地點伊只有在外面遠處看，沒有靠近看，因為時間
    有點久了，伊忘記戊○○有沒有進去看，吃飯時伊有聽到被
    告甲○○問丁○○貨物來源是否有問題，丁○○表示沒有問
    題，後來被告甲○○有沒有購買該批貨物伊並不瞭解等語（
    見本院98年度易字第1106號卷第34頁至第35頁背面），參諸
    證人乙○○、戊○○上開所述，被告甲○○於向證人丁○○
    購買該批洗衣設備時，已多次向證人丁○○確認貨物之來源
    並無問題，被告甲○○始決定購買該批貨物，而洗衣機具本
    無登記等可供查詢之機制，於證人丁○○一再保證來源無問
    題之情形下，被告甲○○顯已善盡查證之義務，並無不法所
    有之意圖。
  (四)至被告甲○○雖於深夜始至桃園縣平鎮市福林里10鄰88號旁
    空地搬運上開洗衣機具，惟據被告甲○○於本院審理時供稱
    ：丁○○有說隨便伊何時去載該批貨物，但伊後來沒有調到
    車輛，車行說要深夜才有空，丁○○也說可以等語，核與被
    告丙○○於檢察官訊問時以證人身分證述：伊與被告甲○○
    、丁○○看完貨之後，丁○○有打電話問伊被告甲○○何時
    要來搬貨，被告甲○○要的話，就請被告甲○○快一點搬，
    不然丁○○表示要請他的朋友搬，因丁○○怕己○○可能將
    貨物搬走，伊就打電話給被告甲○○，叫被告甲○○快一點
    決定時間，被告甲○○跟伊說不然隔天來搬，被告甲○○隔
    天中午打電話給伊表示調不到車，伊就跟被告甲○○表示那
    晚上也可以等語相符（見98年度偵續字第37號卷第97頁），
    足以佐證被告甲○○係因車輛調度並確認被告丙○○、證人
    丁○○之時間後，始於深夜到現場搬運貨物，是此部分並不
    能為不利於被告甲○○之認定。
四、綜上論述，被告甲○○雖有僱請仕良等人至桃園縣平鎮市
    福林里10鄰88號旁空地搬運洗衣機具之客觀行為，然係誤信
    證人丁○○之言而認證人丁○○有處分之權利，因之，其主
    觀上顯無為自己不法所有之意圖，其所為與竊盜罪之構成要
    件並不相符。本件公訴意旨所憑事證尚無從形成被告甲○○
    有罪論斷之確信，而刑事被告甲○○依法並無自證無罪之義
    務，此外，復查無其他積極事證足以證明被告甲○○確有竊
    盜之犯行，自屬不能證明其犯罪，揆諸首揭法條、判例要旨
    及說明，應諭知被告甲○○無罪之判決。
據上論斷，應依刑事訴訟法第299 條第1 項前段、第300 條、第
301 條第1 項，刑法第28條、第320 條第1 項，刑法施行法第1
條之1 第1 項、第2 項前段，判決如主文。
本案經檢察官洪敏超到庭執行職務。
中    華    民    國    98    年    12    月    17    日
                  刑事第四庭  法  官  張淑華
以上正本證明與原本無異。
如不服本判決應於收受判決後10日內向本院提出上訴書狀，並應
敘述具體理由。其未敘述上訴理由者，應於上訴期間屆滿後20日
內向本院補提理由書(均須按他造當事人之人數附繕本)「切勿逕
送上級法院」。
                              書記官  鄭嘉惠
中    華    民    國    98    年    12    月    17    日
附錄本案論罪科刑法條
中華民國刑法第320條
（普通竊盜罪、竊佔罪）
意圖為自己或第三人不法之所有，而竊取他人之動產者，為竊盜
罪，處5  年以下有期徒刑、拘役或 5 百元以下罰金。
意圖為自己或第三人不法之利益，而竊佔他人之不動產者，依前
項之規定處斷。
前二項之未遂犯罰之。

司法院資訊處製作；財團法人民間司法改革基金會備份。
